【裁判字號】    90,易,1778
【裁判日期】    900928
【裁判案由】    賭博
【裁判全文】
臺灣臺南地方法院刑事判決                          九十年度易字第一七七八號
    公  訴  人  臺灣臺南地方法院檢察署檢察官
    被      告  丙○○
                甲○○
    共      同  呂郁斌律師
    選任辯護人
    被      告  乙○○
右列被告因賭博案件，經檢察官提起公訴（九十年度營偵字第一一０三號），本院判
決如左：
    主  文
丙○○共同以賭博為常業，處有期徒刑參月，如易科罰金以參佰元折算壹日。扣案如
附表所示電動賭博機具及新臺幣捌仟肆佰元均沒收。
甲○○共同以賭博為常業，處有期徒刑貳月，如易科罰金以參佰元折算壹日，緩刑貳
年。扣案如附表所示電動賭博機具及新臺幣捌仟肆佰元均沒收。
乙○○在公眾得出入之場所賭博財物，處罰金貳仟元，如易服勞役以參佰元折算壹日
。扣案如附表所示電動賭博機具及新臺幣捌仟肆佰元均沒收。
    事  實
一、丙○○基於常業賭博之犯意，自民國九十年一月十九日起，在台南縣新營市○○
    路三五號「小太陽便利商店附設桃樂比電子遊戲場」（業經為營利事業登記）公
    眾得出入之場所經營電玩場，設置電動賭博機具「黃金樂透」一台、「龍銀機」
    二台、「龍二十一」一台、「麻將」一台、「超級鑽石列車」一台及「迷十三」
    一台，並自九十年五月十五日起僱用有犯意聯絡之甲○○，在現場擔任開分及兌
    換現金工作，與不特定之顧客賭博財物，其賭博方法為顧客投幣押注分數，如押
    中則分數增加，否則即減少分數，顧客依終局之分數論輸贏，贏者得以電動賭博
    機具內剩下之分數兌換現金，如均未押中，賭資由丙○○取得，以此方式恃以維
    生而為常業。嗣於同年六月十六下午二十三時許（起訴書誤載為九十年五月十九
    日晚間八時許），乙○○在上址以「迷十三」機具賭博財物時，為警查獲，並扣
    得如附表所示之電動賭博機具及機具內之賭資新台幣八千四百元。
二、案經臺南市警察局新營分局報告臺灣臺南地方法院檢察署檢察官偵查起訴。
    理  由
一、訊據被告丙○○、甲○○、乙○○矢口否認右揭犯行，均辯稱客人僅能打玩機具
    ，所贏分數不能兌換現金，僅被告乙○○於九十年九月十五日曾以贏分強要兌換
    現金，被告甲○○迫於無奈才會允以兌換，除此之外，並無兌換現金情事云云。
    惟查，右揭事實，業據被告丙○○於警訊時坦承：「門市小姐兼開分員遇客人要
    換同分數同額現金時．．．通知我點頭核發同分數同額現金．．．」；被告甲○○於警訊時坦承：「店裡現場的員工就可以決定分數、兌換現金給客人，但如果
    洗分兌換的金額較多的話，就必須跟老闆丙○○講，再作決定．．．乙○○曾於
    九十年五月十九日二十時許在桃樂比電子遊戲場店裡賭玩電子機台，贏得積分並
    兌換現金一萬一千元．．」；被告乙○○於警訊供稱：「．．．我曾於九十年四
    月份迄今前往該店把玩約八次，．．．平均每次皆輸二千元至三千元不等，但僅
    於五月十九日晚上二十時許贏一萬一千元．．．我請櫃檯小姐前來洗我所贏得的
    分數，櫃檯小姐再依分數，來兌換現金給我．．我曾看過客人贏時，有向店內店
    員兌換現金，所以才知道在該店賭玩電子機台，贏的話可以兌換現金．．」等語
    綦詳。參以被告乙○○兌換之金額甚多，若非經被告丙○○概括同意，焉有客人
    強要兌換即隨便允諾之理﹖被告三人所辯顯係事後卸責及迴護之詞，不足採信。
    此外，復有如附表所示之電動賭博機具、機具內之賭資八千四百元扣案可資佐證
    ，本件事證明確，被告犯行，可以認定。
二、按刑法上所謂常業犯，係指反覆以同種類之行為目的之社會活動職業性犯罪而言
    ，亦即恃犯罪以維生，縱令同時兼操持其他職業，仍無礙其為常業犯罪，非謂常
    業犯必須別無其他正當職業始克構成，最高法院八十二年台上字第二０七一號著
    有判例可資參照。被告丙○○於警訊自承九十年一月間開設「桃樂比電子遊戲場
    」，扣除一般開銷及員工薪水，每月可盈收約四、五萬元，並僱用甲○○，負責
    開洗分及兌換現金等工作，參與賭博罪構成要件之行為，其賴以維生至為明確。
    核被告丙○○、甲○○所為，均係犯刑法第二百六十七條之罪。被告乙○○係犯
    同法第二百六十六條第一項前段之賭博罪。被告丙○○、甲○○彼此間，有犯意
    聯絡及行為分擔，均為共同正犯。爰審酌被告丙○○、甲○○、丙○○否認犯行
    ，及渠等犯罪之動機、手段、所生危害及其他一切情狀，分別量處如主文所示之
    刑，並分別諭知易科罰金及易服勞役之折算標準，以示懲儆。末查被告甲○○未
    曾受有期徒刑以上刑之宣告，有臺灣高等法院被告全國前案紀錄表在卷可憑，因
    年僅十九，經驗淺薄，法律常識不足，為求謀生致罹刑章，經此教訓，應知警惕
    ，信無再犯之虞，併予宣告緩刑二年，用啟自新。至於被告乙○○僅處以低額刑
    罰，故不予宣告緩刑，併此敘明。扣案如附表所示之電動賭博機具為當場賭博之
    器具，八千四百元則為機具內之賭資，均沒收之。至於扣案之積分卡四十張並無
    證據證明係供賭博之用，爰不為沒收之宣告。
三、據上論斷，應依刑事訴訟法第二百九十九條第一項前段，刑法第二百六十七條、
    第二百六十六條第一項前段、第二項、第四十一條第一項前段、第四十二條第二
    項、第七十四條第一款，罰金罰鍰提高標準條例第一條前段、第二條，判決如主
    文。
中      華      民      國      九十      年      九    月    二十八    日
                                  臺灣臺南地方法院刑事第五庭
                                          法  官  簡  慧  娟
右正本證明與原本無異。
如不服本判決，應於判決送達後十日內，向本院提出上訴狀。（應附繕本）
                                          書記官  吳  信  助
中      華      民      國      九十      年      九    月    二十八    日
附表：
電動賭博機具：「黃金樂透」壹台、「龍銀機」貳台、「龍二十一」壹台、「麻將」
              壹台、「超級鑽石列車」壹台及「迷十三」壹台（以上共含ＩＣ板柒
              片）。
附錄本案論罪科刑法條全文
中華民國刑法第二百六十七條
 (常業賭博罪)
以賭博為常業者，處二年以下有期徒刑，得併科一千元以下罰金。
中華民國刑法第二百六十六條
 (普通賭博罪與沒收物)
在公共場所或公眾得出入之場所賭博財物者，處一千元以下罰金。但以供人暫時娛樂
之物為賭者，不在此限。
當場賭博之器具與在賭檯或兌換籌碼處之財物，不問屬於犯人與否，沒收之。


司法院資訊處製作；財團法人民間司法改革基金會備份。
